臺灣臺北地方法院刑事判決　　　　　　　 95年度易字第2721號
　　聲　請　人　臺灣臺北地方法院檢察署檢察官
　　被　　　告　甲○○
上列被告因違反毒品危害防制條例案件，經檢察官提起公訴（95
年度毒偵字第2064號），被告就被訴事實為有罪之陳述，本院合
議庭裁定以簡式審判程序審理，判決如下：
    主  文
甲○○施用第二級毒品，處有期徒刑月，如易科罰金，以新臺
幣壹仟元折算壹日。扣案第二級毒品安非他命之殘渣袋壹包（內
含殘餘毒品因量微無法單獨析離秤重）沒收銷燬；扣案吸食器壹
個沒收。
    事  實
一、甲○○前於民國（下同）九十二年間，因違反毒品危害防制
    條例（施用第二級毒品安非他命）案件，經本院以九十二年
    度毒聲字第一六九四號裁定送觀察、勒戒後，因認無繼續施
    用毒品之傾向，而於九十二年十月八日釋放出所執行完畢，
    並由臺灣臺北地方法院檢察署檢察官於九十二年十月二十日
    ，以九十二年度毒偵字第一八八七號為不起訴處分確定。又
    於九十四年七月間某日起至九十五年四月三十日上午一時許
    之期間，因連續施用第二級毒品，經本院於九十五年十一月
    九日，以九十五年度易字第一三五六號判決判處有期徒刑五
    月確定（尚未執行）。
二、詎其猶不知悔改，於觀察、勒戒執行完畢釋放後五年內，復
    基於施用毒品之故意，而於九十五年七月二十二日某不詳時
    間，在臺北市萬華區某公共廁所內，以燒烤後吸食煙霧之方
    式，施用第二級毒品安非他命一次。嗣於同日晚上八時四十
    分許，為警在臺北市○○街○段五三巷十號前查獲，並當場
    扣得第二級毒品安非他命之殘渣袋一包（內含殘餘毒品因量
    微無法單獨析離秤重）及吸食器一個。
三、案經臺北市政府警察局萬華分局報請臺灣臺北地方法院檢察
    署檢察官偵查起訴。
    理  由
一、本件係經被告於準備程序期日就犯罪事實為有罪之陳述，而
    經本院合議庭裁定由受命法官獨任以簡式審判程序加以審理
    ，則依據刑事訴訟法第二百七十三條之二、同法第一百五十
    九條第二項之規定，不適用傳聞法則有關限制證據能力之相
    關規定。且依同法第三百十條之二準用同法第四百五十四條
    之規定，得製作略式判決書，依法僅需記載犯罪事實、證據
    名稱及應適用之法條，並得以簡略方式為之，如認定之犯罪
    事實、證據及應適用之法條，與檢察官聲請簡易判決處刑書
    或起訴書之記載相同者，亦得引用之，均合先敘明。
二、上揭事實，業據被告甲○○於本院審理時自白不諱，並當庭
    為認罪之表示（見本院卷九十六年三月八日準備程序筆錄及
    同日審判筆錄）。而被告經警採集之尿液檢體（編號：○一
    九三三六號）經送臺灣檢驗科技股份有限公司鑑定結果，確
    呈安非他命類陽性反應，此有該公司於九十五年八月四日出
    具之濫用藥物尿液檢驗報告、臺北市政府警察局偵辦毒品案
    件尿液檢體委驗單、贓證物品清單（尿液一瓶）、尿液採樣
    同意書各一紙在卷可證。又扣案之殘渣袋一包，經警以聯勤
    二○四廠製造之毒品檢驗Ａ包試劑初步檢驗結果呈甲基安非
    他命反應，且內含之殘渣無法磅秤，此有扣押物品目錄表、
    毒品初步鑑定報告單各一紙及照片二幀存卷可按。綜上，足
    認被告自白與事實相符，而得採信，本件事證明確，被告前
    揭施用第二級毒品安非他命之犯行，堪以認定，應依法論科
    。
三、按安非他命係毒品危害防制條例第二條第二項第二款所規定
    之第二級毒品，不得非法持有、使用。核被告甲○○所為，
    係違反毒品危害防制條例第十條第二項之施用第二級毒品罪
    。其持有第二級毒品安非他命之低度行為，已為其施用之高
    度行為所吸收，而不另論罪。爰審酌被告已有前科，素行非
    佳，此有臺灣高等法院被告前案紀錄表一份存卷可按，且其
    因施用毒品犯行，迭經觀察、勒戒之治療程序，竟仍不思悔
    改，徹底袪除施用毒品之惡習，猶再次施用，可知其意志力
    甚為薄弱，未能善體國家設置觀察、勒戒機構，協助毒品施
    用者戒除毒癮之美意，惟念及其施用毒品之犯行，在本質上
    乃屬戕害自己身心健康之行為，其於本件施用之次數僅一次
    ，且尚未有嚴重破壞社會秩序或侵害他人權益之情形，又能
    坦承犯行不諱，深具悔意之犯罪後態度等一切情狀，量處如
    主文所示之刑，並諭知易科罰金之折算標準，以示懲戒。末
    以，扣案殘渣袋一包，內殘留有第二級毒品安非他命之殘渣
    ，惟因量微無法單獨秤重，有前開毒品初步鑑定報告單及扣
    押物品目錄各一紙在卷可表，因殘渣袋與其內第二級毒品安
    非他命殘渣附合無法析離，均為毒品之一部分，亦屬違禁物
    ，應依毒品危害防制條例第十八條第一項前段規定，沒收銷
    燬。而扣案之安非他命吸食器一個，為被告所有，供被告犯
    罪預備之物，業據被告供稱：扣案吸食器還沒用過，係我買
    來用的等語在卷，爰依刑法第三十八條第一項第二款之規定
    宣告沒收。
四、爰依刑事訴訟法第二百九十九條第一項前段、第二百七十三
    條之一第一項，毒品危害防制條例第十條第二項、第十八條
    第一項前段，刑法第十一條前段、第四十一條第一項前段、
    第三十八條第一項第二款，判決如主文。
本案經檢察官楊榮宗到庭執行職務。
中　　華　　民　　國　　96　　年　 　3　　月　　22  　日
                             刑事第十六庭 法　官   徐千惠
上正本證明與原本無異。
如不服本判決，應於判決送達後10日內向本院提出上訴狀 (應抄
附繕本)。
                                          書記官  李典育
中　　華　　民　　國　　96　　年　　3 　　月　　22　　日
附錄論罪科刑法條全文：
毒品危害防制條例第10條
施用第一級毒品者，處 6 月以上 5 年以下有期徒刑。
施用第二級毒品者，處 3 年以下有期徒刑。
